臺灣桃園地方法院刑事判決
110年度易字第936號
公  訴  人  臺灣桃園地方檢察署檢察官
被      告  楊家治



上列被告因贓物案件，經檢察官聲請以簡易判決處刑（110年度
偵字第25386號），本院認不宜以簡易判決處刑，改依通常程序
審理，判決如下：
    主  文
楊家治無罪。
    理  由
一、聲請簡易判決處刑意旨略以：被告楊家治明知「會長」所交
    付得開啟WONGWORN BUNCHERD（中文名范阿正，下稱范阿正
    ）所有紅色電動自行車（下稱甲車）之鑰匙（下稱乙鑰匙）
    係竊取而得，竟仍基於收受贓物之犯意，於民國110年6月10
    日上午4時23分後之不詳時間，在桃園市○○區○○路0段000巷0
    0號附近之不詳地點，收受乙鑰匙1把，因認被告涉犯刑法第
    349條第1項之收受贓物罪等語。　　
二、按犯罪事實應依證據認定之，無證據不得認定犯罪事實。不
    能證明被告犯罪者，應諭知無罪之判決。刑事訴訟法第154
    條第2項、第301條第1項分別定有明文。次按事實之認定，
    應憑證據，如未能發現相當證據，或證據不足以證明，自不
    能以推測或擬制之方法，以為裁判基礎；而認定犯罪事實所
    憑之證據，雖不以直接證據為限，間接證據亦包括在內，然
    而無論直接或間接證據，其為訴訟上之證明，須於通常一般
    之人均不致有所懷疑，而得確信其為真實之程度者，始得據
    為有罪之認定，倘其證明尚未達到此一程度，而有合理之懷
    疑存在、無從為有罪之確信時，自應為無罪之判決（最高法
    院40年台上字第86號、76年台上字第4986號判例意旨參照）
    。又檢察官對於起訴之犯罪事實，應負提出證據及說服之實
    質舉證責任，倘其所提出之證據，不足為被告有罪之積極證
    明，或其指出證明之方法，無從說服法院以形成被告有罪之
    心證，基於無罪推定之原則，自應為被告無罪判決之諭知（
    最高法院92年台上字第128號判例意旨參照）。
三、聲請簡易判決處刑意旨認被告涉犯上開收受贓物罪嫌，無非
    係以：被告於警詢時之供述、范阿正於警詢時之證述及扣案
    乙鑰匙1把等證據為其論據。
四、經查，甲車為范阿正所有，嗣於111年6月10日在桃園市○○區
    ○○路0段000號前遭「會長」即謝振煌（下稱謝振煌）竊取，
    謝振煌嗣交付乙鑰匙1把予被告等情，為被告所不爭執，並
    有證人范阿正於警詢時證述明確，並有照片附卷可參，復有
    乙鑰匙扣案可佐，此部分事實，首堪認定。另被告固於警詢
    時供稱謝振煌告知乙鑰匙為范阿正所有未拔之甲車鑰匙等語
    （見偵卷第12頁），然嗣於本院審理中供稱其不知道乙鑰匙
    為贓物，是警察說乙鑰匙係謝振煌竊取之鑰匙等語（見本院
    易字卷第254頁），前後就謝振煌將乙鑰匙予被告時，有無
    告知被告乙鑰匙為竊取所得等情供述不一，已難認定謝振煌
    確有告知被告乙鑰匙為竊取所得，且被告之自白亦不得作為
    有罪之唯一證據，自難以被告上開警詢供述即逕認乙鑰匙為
    贓物。又范阿正於警詢明確證稱：其所有之甲車鑰匙並未失
    竊，甲車失竊前，其已將甲車鑰匙拔下，乙鑰匙並非其所有
    之甲車鑰匙等語（見偵卷第230頁），核與證人謝振煌於警
    詢時證稱乙鑰匙係其竊取甲車之自備鑰匙等語（見本院桃簡
    卷第32至33頁），情節大致相符，足認乙鑰匙並非范阿正所
    有之甲車鑰匙，而係謝振煌所有之自備鑰匙，從而，乙鑰匙
    既為謝振煌所有鑰匙自非其竊取所得贓物。因此，被告從謝
    振煌處收受乙鑰匙自不構成收受贓物。因此，被告固曾自白
    乙鑰匙為贓物，然檢察官未提出其他證據證明乙鑰匙確為贓
    物，依前開說明，被告之犯罪即屬不能證明，自應為無罪之
    諭知。
據上論斷，應依刑事訴訟法第452條、第301條第1項，判決如主
文。
本案經檢察官孫瑋彤聲請簡易判決處刑，檢察官賴瀅羽到庭執行
職務。
中　　華　　民　　國　　111 　年　　12　　月　　14　　日
                  刑事第二庭  審判長法  官  劉為丕
　　　　　　　　　 
                                    法  官  林其玄
　　　　　　　　　　　　　　　　　　　
                                    法  官  張明宏
以上正本證明與原本無異。
如不服本判決應於收受判決後20日內向本院提出上訴書狀，並應
敘述具體理由。其未敘述上訴理由者，應於上訴期間屆滿後20日
內向本院補提理由書(均須按他造當事人之人數附繕本)「切勿逕
送上級法院」。 
　　　　　　　　　　　　　　　      書記官　卓爾潔　　　
中　　華　　民　　國　　111 　年　　12　　月　　14　　日